---
title: "Homework4"
output: html_notebook
---

Загрузите выборку из файла https://ednet.bulgakov.app/storage/documents/6900/7rumGQ2nOJhPFSbAywp1Qq7K8kifyFytjgIJ6nrL.txt
В ней содержится информация о времени сна и массе млекопитающих.
Описание столбцов:
column name	Description
name -	common name
genus	- taxonomic rank
vore -	carnivore, omnivore or herbivore
order -	taxonomic rank
conservation -	the conservation status of the mammal
sleep_total -	total amount of sleep, in hours
sleep_rem	- rem sleep, in hours
sleep_cycle	- length of sleep cycle, in hours
awake -	amount of time spent awake, in hours
brainwt -	brain weight in kilograms
bodywt -	body weight in kilograms

# 1 Базовые манипуляции
### (a) 
Вывести таблицу с именем и общим количеством сна
```{r}

```

### (b) 
Вывести таблицу со всеми столбцами кроме имени
```{r}

```

### (с) 
Вывести таблицу со столбцами от имени до order
```{r}

```

### (d) 
Вывести таблицу со всеми столбцами, начинающимися с sl (должны выйти три столбца)
```{r}

```

### (e) 
Вывести таблицу со всеми столбцами, содержащими wt (должны выйти два столбца)
```{r}

```

# 2 Фильтрация

### (a) 
Отфильтровать всех, у кого полное время сна больше 16
```{r}

```

### (b) 
Отфильтровать всех, у кого полное время сна больше 16 и масса больше 1 кг.
```{r}

```

### (с) 
Вывести строки исходной таблицы, отсортированные сначала по Perissodactyla, затем по Primates
```{r}

```

### (d)
Вывести три столбца (name, order, sleep_total) отсортированных по второму(в прямом) и третьему столбцу(в обратном порядке).
```{r}

```

### (e)
К выводу *e* добавить фильтрацию полное время сна больше 16
```{r}

```

# 3 Создание и итоги
### (a) 
Создать столбец в исходной таблице с отношением sleep_rem/sleep_total, создать столбец вес в граммах
```{r}

```

### (b) 
Вывести следующие итоги
```{r}
##   avg_sleep min_sleep max_sleep total
## 1  10.43373       1.9      19.9    83
```

### (c) 
Вывести ту же статистику, что и в *b*, но для сгруппированных по order данных. Должна получиться матрица 19*5
```{r}

```
