---
title: "Final project"
output: html_notebook
---
# Основы статистического программирования в R
Часть 1
### Базовые навыки
1. Задайте рабочий каталог
```{r}
rm(list = ls())
setwd('~/romcode/courses/r-basics/code/proj')
```
2. Загрузите данные finance.csv
```{r}
library(readr)
finance <- read_csv('finance.csv')
```
3. Выберете банковские компании в США сохраните их в одну переменную
```{r}
library(dplyr)
str(finance)
finance_banking_usa <- finance %>%
  filter(category == "Banking" & country == "United States")
```
4. Сохраните все компании не из США в другую
```{r}
finance_banking_nousa <- finance %>%
  filter(category == "Banking" & country != "United States")
```
5. Создайте переменную разности продаж и доходов
```{r}
finance <- finance %>%
  mutate(costs = sales-profits)
```
6. Создайте переменную log(продаж)
```{r}
finance <- finance %>%
  mutate(log_sales = log(sales))
```
7. Создайте индикаторную переменную, 1 - если компания, прибыльна, 0 - если нет
```{r}
finance <- finance %>%
  mutate(profit_flag = ifelse(profits > 0,"1","0"))
```
8. Создайте индикатор US nonUS для компаний из США и не из США
```{r}
finance <- finance %>%
  mutate(us_flag = ifelse(country == "United States","US","nonUS"))
```
9. Переедите продажи из миллиардов в миллионы.
```{r}
finance <- finance %>%
  mutate(sales_mln = as.double(sales * 10^3))
```
10. Создайте переменную категория (величина продаж компании - micro, mini, medium, large), деление выберите самостоятельно. Выведите таблицу числа компаний по категориям. 
```{r}
max_s <- max(finance$sales)
size_int <- c(0.25*max_s, 0.5*max_s, 0.75*max_s)
rm(max_s)

finance <- finance %>%
  mutate(size = ifelse(sales < size_int[1],"micro",
                       ifelse(sales < size_int[2], "mini",
                              ifelse(sales < size_int[3],"medium",
                                     "large"))))

finance %>%
  group_by(size) %>%
  summarize(comp_num = length(size))
```
Все созданные переменные должны быть в выборке finance

### EDA
Продемонстрируйте умения проведения описательного анализа данных.
1. Постройте описательные статистики всесторонне описывающие данные. Общие характеристики выборки, пропущенные значения, если есть, то кто? Какие страны присутствуют, кто имеет продажи выше x млрд, какова доля таких продаж и т.п. 
```{r}
# общие характеристики выборки
fin_class <- lapply(finance,class)
eda <- c("min","max","sum","median", "mean","sd")
eda_data <- vector("list", length(eda))

for(i in 1:length(eda)){
  eda_data[i]  <- list(sapply(finance[-1][which(fin_class[-1] == "numeric")], 
                                     eda[i], na.rm=T))
}

names(eda_data) <- eda
as.data.frame(eda_data)

# пропущенные значения
finance %>%
  filter_all(any_vars(is.na(.)))

# представленные в выборке страны с количеством компаний
finance %>%
  group_by(country) %>%
  summarise(conp_num = length(country))

# компании, имеющие продажи свыше 75% от максимального значения и доля их продаж
finance %>%
  mutate(sales_p = paste0(formatC((sales/sum(sales))*100,format="f",digits=2),"%")) %>%
  filter(sales > size_int[3]) %>%
  select(name,sales,sales_p)
```
2. Проведите агрегацию данных, например продажи по США и по категории и т.п.
```{r}
finance %>%
  select(name, size, sales, us_flag) %>%
  filter(us_flag == "US") %>%
  group_by(size) %>%
  summarise(sales_total = sum(sales))
```
3. Каждый вывод кратко комментируйте (1-2 предложения)
```{r}
```

## Простая графика с ggplot
1. Выведите несколько графиков. 
Например рыночная стоимость по активам, добавьте раскраску по созданным индикаторным переменным, добавьте сглаживание. 
```{r}
library(ggplot2)

ggplot(finance, aes(x=marketvalue, y=assets)) +
  geom_point(aes(color=profit_flag)) +
  geom_smooth() +
  xlab("рыночная стоимость") +
  ylab("активы") +
  ggtitle("рыночная стоимость по активам")

ggplot(finance, aes(x=sales, y=costs)) +
  geom_point(aes(color=us_flag)) +
  geom_smooth() +
  xlab("продажи") +
  ylab("затраты") +
  ggtitle("продажи по затратам")

```
2. Выведите график рыночная стоимость по доходам. Добавьте слой сглаживания. Что не так?
```{r}
ggplot(finance, aes(x=marketvalue, y=profits)) +
  geom_point(aes(color=profit_flag)) +
  geom_smooth() +
  xlab("рыночная стоимость") +
  ylab("прибыль") +
  ggtitle("рыночная стоимость по доходам")
```

## Программирование
1. Создайте функцию, рассчитывающую коэффициент вариации, примените ее к некоторым столбцам выборки.
```{r}
func_cv <- function(x, na.rm = F){
  x <- sd(x, na.rm=na.rm)/mean(x, na.rm=na.rm)
}

finance %>%
mydata
  summarise(
            cv_sales = func_cv(sales, na.rm = T),
            cv_profits = func_cv(profits, na.rm = T),
            cv_assets = func_cv(assets, na.rm = T),
            cv_marketvalue = func_cv(marketvalue, na.rm = T),
            cv_costs = func_cv(costs, na.rm = T),
            )

```
2. Создайте функцию, mDiff вычисляющую доверительный интервал для разности средних. Вывод: табличный две строки 1) нижняя граница - разность - верхняя граница - p.value 2) числа
```{r}
#mDiff <- function(v1, v2, level = 0.95){
  #alpha <- 1-level
  #n1 <- length(v1)
  #n2 <- length(v2)
  #m1 <- mean(v1, na.rm = T)
  #m2 <- mean(v2, na.rm = T)
  #mdif <- m1-m2
  #sdcol <- sqrt((sum((v1-m1)^2)+sum((v2-m2)^2))/((n1-1)+(n2-1)))
  #se <- scol/sqrt(n1+n2)
  #tf <- qt(level, (n1+n2)-2)
  #ci <- tf*se
  #res <- c(mdif-ci, mdif, mdif+ci)
  #names(res) <- c(paste(100*alpha/2, "%"), "mean_dif", paste(100*(1-alpha/2), "%"))
  #return(res)
#}

mDiff <- function(df, x, y){
  x <- df[[which(names(df) == x)]]
  y <- df[[which(names(df) == y)]]
  df.t.test <- t.test(y~x)
  res <- c(
           df.t.test$conf.int[1], 
           df.t.test$estimate[1]-df.t.test$estimate[2],
           df.t.test$conf.int[2],
           df.t.test$p.value
  )
  names(res)  <- c("left","diff","right","p-value")
  return(res)
}
```
3. Проверьте созданной функцией mDiff, отличаются ли средние доходы для компаний из США и не из США
```{r}
#mDiff(finance$sales[which(finance$us_flag == "US")], 
      #finance$sales[which(finance$us_flag != "US")])

mDiff(finance, "us_flag", "sales")
```
4. Создайте функцию, histDen, которая строит гистограмму, накладывает на нее полигон синего цвета, над графиком выводит рассчитанные значения mean = ..., median = ..., sd = ...
```{r}
```

## Регрессия
1. Постройте регрессию рыночной стоимости
```{r}
summary(lm(marketvalue~sales+profits+assets, data = finance))
```
2. Проинтерпретируйте полученный результат
```{r}
```

Часть 2
# Задание по регрессии
1. Загрузите выборку homes и постройте наилучшую регрессию стоимости дома (totalvalue)
```{r}
rm(list = ls())
setwd('~/romcode/courses/r-basics/code/proj')
library(readr)
homes <- read.csv('homes.csv')
class(homes)

str(homes)

#homes.lm <- lm(totalvalue~., data = homes)
#Error: cannot allocate vector of size 7.8 Gb

homes.lm <- lm(totalvalue~finsqft+totalrooms+lotsize+age, data = homes)
summary(homes.lm)
homes.lm <- lm(totalvalue~1, data = homes)
summary(homes.lm)
add1(homes.lm, scope = homes, test = "F")
#Error: cannot allocate vector of size 7.8 Gb


rm(list = ls())
setwd('~/romcode/courses/r-basics/code/proj')
library(readr)
finance <- read_csv('finance.csv')

finance.lm <- lm(marketvalue~1, data = finance)
summary(finance.lm)
add1(finance.lm, scope = finance, test = "F")

finance.lm <- lm(marketvalue~assets, data = finance)
summary(finance.lm)
add1(finance.lm, scope = finance, test = "F")

finance.lm <- lm(marketvalue~assets+profits, data = finance)
summary(finance.lm)
add1(finance.lm, scope = finance, test = "F")

finance.lm <- lm(marketvalue~assets+profits+sales, data = finance)
summary(finance.lm)
add1(finance.lm, scope = finance, test = "F")

finance.lm <- lm(marketvalue~assets+profits+sales+category+country, data = finance)
summary(finance.lm)
add1(finance.lm, scope = finance, test = "F")
```
2. Проведите отбор факторов
```{r}
```
3. Постройте диагностические графики - дайте краткую интерпретацию.
```{r}
par(mfrow=c(2,2))
plot(finance.lm)
```
4. Если на графиках есть точки левериджа, то выведите таблицу исходной выборки(тех столбцов, что вы использовали в регрессии, строки таблицы - номера на графиках).
```{r}
```
5. Используйте функцию extractAIC, anova сравните построенные модели - сделайте выводы. 
```{r}
extractAIC(finance.lm)

```
6. Разделите данные на тренировочную и тестовую части 75/25. 
```{r}
split_ind <- floor(0.7 * nrow(finance))
set.seed(123)
train_ind <- sample(seq_len(nrow(finance)), size = split_ind)
train_df <- finance[train_ind, ]
test_df <- finance[-train_ind, ]
```
7. Постройте модель регрессии на тренировочной.
```{r}
train.lm <- lm(marketvalue~assets+profits+sales, data = train_df)
summary(train.lm)
```
8. Рассчитайте RMSE на тестовой выборке 
```{r}
prediction <- predict(train.lm, test_df)
rmse(finance$marketvalue, prediction)
# could not find function "rmse"
```
9. Повторите расчет 1000 раз. Для этого используйте функцию в которой перечислены шаги 6-8.
```{r}
```
10. По полученному вектору RMSE посчитайте среднее.
```{r}
```
11. Постройте конкурирующую модель и по этой же функции посчитайте RMSE. 
```{r}
```
12. Выберите наилучшую модель
```{r}
```
