---
title: "Задание 2"
author: "Романчук Олег Арсентьевич"
date: 'Assigned: October 17, 2019'
output: 
  html_document:
    toc: true
    toc_depth: 3
    theme: paper
    highlight: tango
editor_options: 
  chunk_output_type: console
---

##### Для выполнения задания следуйте следующему:

1. Замените "Введите имя" в поле `author:` на свое ФИО.
2. Выполняйте задание путем редактирования файла `homework2.Rmd`.
3. После выполнения работы, убедитесь, что ваш код выполняется как в консоле, так и путем запуска knit HTML, поменяйте название сохраненного файла на `homework1_Вашеимя.Rmd` (Вашеимя поменяйте на ФИО) и отправьте на почту "itetin.emms@yandex.ru"

##### Homework tips:
1. Вместо построчного запуска путем нажатия `<ctrl-enter>` можно запускать целые блоки кода. Посмотрите опции в меню <Chunks>
2. Проверяйте код в консоле, запускайте Knit HTML по мере выполнения для проверки на ошибки.


### Задание 1: Функции


##### (a) Создание функции.

Дана переменная $x$, создайте альтернативу функции `mean` для вычисления среднего по генеральной совокупности. Назовите функцию `avg`
```{r, eval = FALSE}
# Функция avg
avg1 <- function(x, trim = 0, na.rm = F){
  if (trim > 0) {
    len <- length(x)
    endPoint <- floor(len*trim)
    stP <- 1+endPoint
    enP <- len-endPoint
    naSum <- sum(is.na(x))
    x <- sort(x, na.last= F)[naSum:len]
    x <- x[stP:enP]
    # так и не понял до конца алгоритм реализации trim в mean
  }
  sum(x,na.rm = na.rm)/(length(x)-sum(is.na(x)))
}
trim <- 0.2
naRm <- T
x <- c(1:50,NA,1,2,3,4,NA,7,1,10)

list(avg = avg1(x, na.rm = naRm),
     mean = mean(x, na.rm = naRm),
     avg_trimmed = avg1(x, trim = trim, na.rm = naRm),
     mean_trimmed = mean(x, trim = trim, na.rm = naRm))
```

##### (b) Модификация функции.

Модифицируйте созданную функцию `avg` дополнительным *логическим* параметром $a$, который будет указан в input этой функции `avg(x,a)`. Если $a$ принимает значение `TRUE`, то происходит вычисление арифметического среднего, иначе - геометрического среднего. 
```{r}
# Введите код модифицированной avg 
avg2 <- function(x, a = F, trim = 0, na.rm = F) {
  if (trim > 0) {
    len <- length(x)
    endPoint <- floor(len*trim)
    stP <- 1+endPoint
    enP <- len-endPoint
    naSum <- sum(is.na(x))
    x <- sort(x, na.last= F)[naSum:len]
    x <- x[stP:enP]
    # так и не понял до конца алгоритм реализации trim в mean
  }
  if (a == T) {
    return(sum(x,na.rm = na.rm)/(length(x)-sum(is.na(x))))
  }
  prod(x, na.rm = na.rm)**(1/(length(x)-sum(is.na(x))))
}
a <- F
trim <- 0.2
naRm <- T
x <- c(1,2,3,4,NA,7,1,10)

list(avg = avg2(x, a, na.rm = naRm),
     mean = mean(x, na.rm = naRm),
     avg_trimmed = avg2(x, a, trim = trim, na.rm = naRm),
     mean_trimmed = mean(x, trim = trim, na.rm = naRm))
```

##### (c) Использование цикла for. 

Создайте функцию, вычисляющую сумму ряда от 1 до $n$ и записывающую результат в предварительно созданный вектор 

```{r, eval=FALSE}
# m - input 
vector <- function(length) {
  v <- 1
  for(i in 2:length) {
    v[i] <- sum(i,v[(i-1)])
  }
  return(v)
}

#m <- as.numeric(readline(prompt = "Enter range length: "))
m <- 10
s <- vector(length=m)
s
```

##### (d) Использование результатов функции. 

Выведите график, по оси абсцисс значения $n = 1:m$, по оси ординат - значения вектора из задания **(c)**.

```{r}
# График, функция суммы вызывается внутри функции построения графика
#plot(1:m, s, type="l", xlab="длина ряда", ylab="сумма ряда")
```

##### (e) Еще на создание функции. 
Создайте функцию "altman". Эта функция на вход принимает два аргумента $x$ и $y$ и строит график разности их сумм.

```{r}
altman <- function(x,y) {
  # задание непонятно
}
altman(1:10,c(20,2,3,4,1))
```


##### (f) sapply.
Повторите задание **(c)** используя `sapply`
```{r eval=FALSE}
vector <- function(length) {
  v <- 1
  for(i in 2:length) {
    v[i] <- sapply(v[(i-1)], sum, i)
  }
  return(v)
}

#m <- as.numeric(readline(prompt = "Enter range length: "))
m <- 10
s <- vector(length=m)
s
```

##### (g) Подтверждение формулы.

Подтвердите формулу. Для этого создайте функцию, вычисляющую  сумму ряда по формуле ${{S}_{n}}=1+2+...+n$ и постройте ее график, затем нанесите на график линию c помощью команды `lines`.

```{r eval=FALSE}
# постройте график
sumRange <- function(n) {
  v <- 1
  for(i in 2:n) {
    v[i] <- sapply(v[(i-1)], sum, i)
  }
  return(v)
}

n <- 10
s_n <- sumRange(n)
plot(1:n, s_n)
#lines(n, n*(n+1)/2) # нанесение на график линии
```

##### (h) Подтверждение формулы.
В этот раз вычисляется сумма  ${{S}_{n}}={{1}^{2}}+{{2}^{2}}+...+{{n}^{2}}$. Создайте функцию для ее вычисления, постройте график и нанесите на график линию c помощью команды `lines`. 

```{r }
sumRange2 <- function(n) {
  v <- 1^2
  for(i in 2:n) {
    v[i] <- sapply(v[(i-1)], sum, i^2)
  }
  return(v)
}

n <- 10
s_n2 <- sumRange2(n)
plot(1:n, s_n2)
s_n2
#lines(n, n*(n+1)(2*n+1)/6)
```

### Задание 2: Выборка
Загрузите выборку `income` из ednet.bulgakov.app по ссылке
"https://ednet.bulgakov.app/storage/documents/6900/GJhOvscxctbJhIKgazwiPSbvoCcmiYss8NzLJDV9.txt"
В данной выборке содержатся данные об опросах

```{r eval=FALSE}
# дополните код
setwd("~/devel/courses/r-basics/code/hw02")
income <- read.csv("income.csv")
income$X <- NULL

# задайте имена переменным
colnames(income) <- c("age", "workclass", "fnlwgt", "education", "education.years", "marital.status", "occupation", "relationship", "race", "sex", "capital.gain", "capital.loss", "hours.per.week", "native.country", "income.bracket")
```


##### (a) table(), tapply()

Используя функцияю `table()` для вывода таблицы сопряженности по наблюдениям через **marital status** и* **sex**

```{r }
income <- read.csv("income.csv")
income$X <- NULL
colnames(income) <- c("age", "workclass", "fnlwgt", "education", "education.years", "marital.status", "occupation", "relationship", "race", "sex", "capital.gain", "capital.loss", "hours.per.week", "native.country", "income.bracket")
table(income$marital.status, income$sex)
```


##### (b) prop.table()
Функция `prop.table()` вычисляет таблицу пропорций. Почитайте документацию по этой функции, чтобы понять, как она работает. Используйте ее к заданию **(a)**. Столбец `Female` должен показывать пропорцию женщин с каждой категорией семейного статуса, столбец `Male` - ту же информацию для мужчин.

```{r }
# Отредактируйте
prop.table(table(income$marital.status, income$sex), 2)
```

##### (с) Используйте задание (b) для ответа на следующие вопросы. Согласно выборки, имеют ли женщины большую вероятность, чем мужчины быть `Married`? Большую вероятность быть `Widowed`? (Для ответа вычислите процент индивидов по каждой группе). Используйте блоки inline code для ответа на вопросы.

<font color="#157515"><b>

Согласно выборки, женщины могут быть `Married` с вероятностью `r tabl <- prop.table(table(income$marital.status, income$sex), 2); round(sum(tabl["Married-AF-spouse","Female"], tabl["Married-civ-spouse","Female"], tabl["Married-spouse-absent","Female"])*100, 2)`%, в то время, как мужчины могут быть `Married` с вероятностью `r tabl <- prop.table(table(income$marital.status, income$sex), 2); round(sum(tabl["Married-AF-spouse","Male"], tabl["Married-civ-spouse","Male"], tabl["Married-spouse-absent","Male"])*100, 2)`%.

При этом доля женщин со статусом `Widowed` составляет `r tabl <- prop.table(table(income$marital.status, income$sex), 2); round(tabl["Widowed","Female"]*100, 2)`% от общего числа женщин. Доля же мужчин со статусом `Widowed` составляет только `r tabl <- prop.table(table(income$marital.status, income$sex), 2); round(tabl["Widowed","Male"]*100, 2)`% от общего числа.

</font></b>

##### (d) tapply()

Используйте `tapply()` для вывода таблицы, показывающей среднее значение **education** (в годах) по категориям **marital status** и **sex**.

```{r}
tapply(income$education.years, list(income$marital.status, income$sex), mean)
```

### Задание 3: Более сложный пример на `tapply()`

В пакете `MASS` содержится выборка, называемая Insurance. Прочитайте help, чтобы понять ее содержимое.

#####(a) Число полисодержателей по району и возрасту

Используйте `tapply()` для вывода таблицы, показывающей общее число полисодержателей по району и возрасту. Сохраните эту таблицу в переменную, а также выведите ее на экран.

```{r}
library(MASS)
insH <- tapply(Insurance$Holders, INDEX = Insurance[c("District", "Age")], sum)
insH
```

#####(b) Число претензий по району и возрасту

Используйте `tapply()` для вывода таблицы, показывающей общее число претензий (Claims). Сохраните данную таблицу в переменную, а также выведите ее на экран.

```{r}
# Неизвестно по какому фактору
insC <- tapply(Insurance$Claims, INDEX = Insurance[c("District", "Age")], sum)
insC
```

#####(c) Уровень претензий на полисодержателя по району и возрасту

Используйте ответы из заданий  **(a)** и **(b)** для вывода таблицы, показывающей уролвень претензий на полисодержателя по району и возрасту

```{r}
aCH <- apply(insC/insH, 2, mean); for(i in 2:length(aCH)) {z <- aCH[i]-aCH[i-1]}; round(abs(mean(z)), 3)*100

```

Tip: *Если страховая компания имеет 120 тыс. полисодержателей и получает 14 тыс претензий, то уровень равен 14000/120000 = `r round(14000/120000,3)`*

#####(d) Какие тренды можно увидеть в том, как число претензий на полисодержателя варьируется по возрасту?

<font color="#157515"><b>

Количество претензий на полисодержателя снижается в среднем на `r aCH <- apply(insC/insH, 2, mean); for(i in 2:length(aCH)) {z <- aCH[i]-aCH[i-1]}; round(abs(mean(z)), 3)*100`% каждые 5 лет в периоде между 25-ю и 35-ю годами.

</font></b>

### Задание 4: Применение функций

##### (a) Создайте функцию ограниченного среднего

На вход поступает числовой вектор `x`, игнорируется `s` маленьких и `l` больших значений.  

Т.е., если `x = c(1, 7, 3, 2, 5, 0.5, 9, 10)`, `s = 1`, и `l = 2`, функция должна вернуть среднее `c(1, 7, 3, 2, 5)` (вектор `x` без учета 1 наименьшего значения (0.5) и 2 наибольших значений (9, 10) ).

Ваша функция должна использовать функцию `length()` для проверки, что `x` имеет по крайней мере `s + l + 1` значений.  Если `x` короче `s + l + 1`, то функция должна выводить `message()` для пользователя о невозможности посчитать ограниченное среднее. Если `x` имеет длину от `s + l + 1`, то функция выводит результат.

```{r}
# Скелет функции

# Заполните и добавьте для меня комментарии
trimmedMean <- function(x, s = 0, l = 0) {
  # Выдаем ошибку, если длина вектора не только меньше суммы s и l, 
  # но и если равна ей (пустой диапазон).
  if(length(x) <= sum(s,l)) {
    message("Sorry, can't calculate trimmed mean. Try another values.")
  }
  # Для удаления наименьших и наибольших значений 
  # (1) сортируем вектор, 
  # (2) берем его срез, начиная с индекса 1+s, и заканчивая индексом length(x)-l,
  # (3) вычисляем среднее по срезу.
  mean(sort(x)[(1+s):(length(x)-l)])
}
x <- c(1, 7, 3, 2, 5, 0.5, 9, 10)
trimmedMean(x,s=1,l=2)
```

**Note:** Обратите внимание, что `s = 0` и `l = 0` специфицированы в input функции. Если пользователь не указывает их в запросе, то рассчитывается обычное среднее.

##### (b) Применение функции с циклом for

```{r, fig.width = 12, fig.height = 4}
set.seed(201802) # зерно датчика случайных чисел
list.random <- list(x = rnorm(50), 
                    y = rexp(65),
                    z = rt(100, df = 1.5))

# Гистограммы данных
par(mfrow = c(1,3))
hist(list.random$x, breaks = 15, col = 'grey')
hist(list.random$y, breaks = 10, col = 'forestgreen')
hist(list.random$z, breaks = 20, col = 'steelblue')
```

Используя цикл `for` и функцию из задания **(a)**, создайте вектор, элементы которого будут ограниченными средними векторов в  `list.random`, взяв за `s = 5` и `l = 5`. 

```{r}
count <- 1
res1 <- c()
for(i in 1:length(names(list.random))) {
  res1[count] <- trimmedMean(list.random[[i]],s=5,l=5)
  count <- count + 1
}
res1
```
 
##### (c) Вычислите неограниченные средние для векторов из списка. Как можно их сравнить с ограниченными средними из задания (b)? Объясните полученный результат. 

```{r}
count <- 1
res2 <- c()
for(i in 1:length(names(list.random))) {
  res2[count] <- mean(list.random[[i]])
  count <- count + 1
}
res2
```

**Объяснение:** 
<font color="#157515"><b>

Замените текст ответом. (не удаляйте html теги)

</font></b>

##### (d) lapply(), sapply()

Повторите часть **(b)**, используя `lapply` и `sapply` функции вместо цикла for.  Команда `lapply` должна возвращать список ограниченных средних, а `sapply` должна возвращать вектор ограниченных средних

```{r}
# Отредактируйте
```

**Hint** `lapply` и `sapply` могут брать аргументы для передачи в функцию `trimmedMean`  Т.е., если будете применять функцию `sort`, в которой есть аргумент `decreasing`, можно использовать следующий синтакиси `lapply(..., FUN = sort, decreasing = TRUE)`.

